臺灣臺南地方法院刑事判決
110年度交簡上字第170號
上  訴  人  邱寶琛
即  被  告          


上列被告因公共危險案件，不服本院中華民國110年8月23日110
年度交簡字第2143號第一審刑事簡易判決（聲請簡易判決處刑案
號：110年度偵字第11242號），提起上訴，本院管轄之第二審合
議庭判決如下：
    主  文
上訴駁回。
    事實及理由
一、本案經本院審理結果，認原審以被告犯刑法第185條之3第1
    項第1款前段之駕駛動力交通工具而吐氣所含酒精濃度達每
    公升0.25毫克以上之罪，依刑事訴訟法第449條第1項本文、
    第3項、第454條第2項，刑法第185條之3第1項第1款前段、
    第41條第1項本文，刑法施行法第1條之1第1項，量處有期徒
    刑二月，並諭知如易科罰金，以新臺幣（下同）1千元折算1
    日，經核認事用法並無不合，量刑亦稱妥適，應予維持，並
    引用第一審刑事簡易判決記載之事實、證據及理由（詳如附
    件）。
二、被告主張原審量刑太重，無力負擔易科罰金云云，惟量刑之
    輕重及緩刑之宣告，係事實審法院得依職權自由裁量之事項
    ，茍已斟酌刑法第57條各款所列情狀而未逾越法定刑度，則
    不得遽指為違法；又刑罰之量定屬法院自由裁量之職權行使
    ，但仍應審酌刑法第57條所列各款事由及一切情狀，為酌量
    輕重之標準，並非漫無限制，在同一犯罪事實與情節，如別
    無其他加重或減輕之原因，下級法院量定之刑，亦無過重或
    失輕之不當情形，則上級法院對於下級法院之職權行使，原
    則上應予尊重（最高法院72年台上字第6696號判例意旨、85
    年台上字第2446號判決意旨可資參照）。原審經審理結果，
    認被告犯罪事證明確，並審酌被告明知酒後不能駕車及酒醉
    駕車之危險性，竟猶漠視自己安危，復罔顧法律禁止規範與
    公眾道路通行之安全，於酒後吐氣所含酒精濃度已逾法定容
    許標準後，仍騎乘機車上路，對公眾交通往來造成潛在之高
    度危險，所為實無足取，亦顯見其無視法紀，更缺乏對其他
    用路人人身安全之尊重觀念，殊為不該，惟念其犯後坦承犯
    行不諱，兼衡其為警查獲時測得吐氣所含酒精濃度為每公升
    0.25毫克，暨其自陳學歷為國中畢業（本院審理中自陳為高
    中肄業）之智識程度，家庭經濟狀況為勉持（見警卷第3頁
    ）等一切情狀，量處有期徒刑二月，併諭知易科罰金之折算
    標準，顯已注意適用刑法第57條之規定，就量刑刑度詳為審
    酌並敘明理由，既未逾越法定刑度，復未濫用自由裁量之權
    限，所為量刑核無不當或違法，且已宣告本罪最低刑度並無
    輕重失衡之情形，依法尚無違誤。被告提起上訴主張原審量
    刑過重，請求撤銷原判決，改判較輕之刑度或給予緩刑云云
    ，核無理由，自應予以駁回。 
據上論斷，應依刑事訴訟法第455條之1第1項、第3項、第364條
、第368條、第373條，判決如主文。
本案經檢察官吳毓靈聲請簡易判決處刑，檢察官董和平到庭執行
職務。

中　　華　　民　　國　　110 　年　　12　　月　　28　　日
　　　　　　　　　刑事第二庭    審判長法　官　彭喜有
　　　　　　　　　                    法  官  洪士傑
　　　　　　　　　                    法  官  蔡盈貞
以上正本證明與原本無異
本件不得上訴
  　　　　　　　　　　　　　　　      書記官　陳冠廷
中　　華　　民　　國　　110 　年　　12　　月　　28　　日
附錄本案論罪科刑法條全文
中華民國刑法第185條之3第1項
駕駛動力交通工具而有下列情形之一者，處2年以下有期徒刑，
得併科20萬元以下罰金：
一、吐氣所含酒精濃度達每公升零點二五毫克或血液中酒精濃度
    達百分之零點零五以上。
二、有前款以外之其他情事足認服用酒類或其他相類之物，致不
    能安全駕駛。
三、服用毒品、麻醉藥品或其他相類之物，致不能安全駕駛。
　　
【附件】：
臺灣臺南地方法院刑事簡易判決　
110年度交簡字第2143號
聲　請　人　臺灣臺南地方檢察署檢察官
被　　　告　邱寶琛　男　民國00年0月00日生
　　　　　　　　　　身分證統一編號：Z000000000號
　　　　　　　　　　住○○市○○區○○里○○000號
　　　　　　　　　　居臺南市○○區○○路0段000號
上列被告因公共危險案件，經檢察官聲請以簡易判決處刑（110
年度偵字第11242號），本院判決如下：
    主  文
邱寶琛駕駛動力交通工具而吐氣所含酒精濃度達每公升零點二五
毫克以上，處有期徒刑貳月，如易科罰金，以新臺幣壹仟元折算
壹日。
    事實及理由
一、本案犯罪事實及證據，均引用檢察官聲請簡易判決處刑書（
    如附件）之記載。
二、論罪科刑：
  ㈠核被告邱寶琛所為，係犯刑法第185條之3第1項第1款前段之
    駕駛動力交通工具而吐氣所含酒精濃度達每公升0.25毫克以
    上之罪。
  ㈡爰審酌被告明知酒後不能駕車及酒醉駕車之危險性，竟猶漠
    視自己安危，復罔顧法律禁止規範與公眾道路通行之安全，
    於酒後吐氣所含酒精濃度已逾法定容許標準後，仍騎乘機車
    上路，對公眾交通往來造成潛在之高度危險，所為實無足取
    ，亦顯見其無視法紀，更缺乏對其他用路人人身安全之尊重
    觀念，殊為不該，惟念其犯後坦承犯行不諱，兼衡其為警查
    獲時測得吐氣所含酒精濃度為每公升0.25毫克，暨其自陳學
    歷為國中畢業之智識程度，家庭經濟狀況為勉持（見警卷第
    3頁）等一切情狀，量處如主文所示之刑，並諭知易科罰金
    之折算標準，以示懲儆。
三、依刑事訴訟法第449條第1項本文、第3項、第454條第2項，
    刑法第185條之3第1項第1款前段、第41條第1項本文，刑法
    施行法第1條之1第1項，逕以簡易判決處刑如主文。
四、如不服本判決，得自簡易判決送達之日起20日內，向本院提
    出上訴狀（須附繕本），上訴於本院管轄之第二審地方法院
    合議庭。
本案經檢察官吳毓靈聲請以簡易判決處刑。
中　　華　　民　　國　　110 　年　　8 　　月　　23　　日
                  刑事第十一庭  法　官　潘明彥
以上正本證明與原本無異。
中　　華　　民　　國　　110 　年　　8 　　月　　23　　日
                                書記官  蘇豐展
附錄本案論罪科刑法條：
中華民國刑法第185條之3第1項
駕駛動力交通工具而有下列情形之一者，處2年以下有期徒刑，
得併科20萬元以下罰金：
一、吐氣所含酒精濃度達每公升零點二五毫克或血液中酒精濃度
    達百分之零點零五以上。
二、有前款以外之其他情事足認服用酒類或其他相類之物，致不
    能安全駕駛。
三、服用毒品、麻醉藥品或其他相類之物，致不能安全駕駛。
　　
【附件】：
臺灣臺南地方檢察署檢察官聲請簡易判決處刑書　
                                    110年度偵字第11242號
　　被　　　告　邱寶琛　男　38歲（民國00年0月00日生）
　　　　　　　　　　　　住○○市○○區○○000號
　　　　　　　　　　　　居臺南市○○區○○路0段000號
　　　　　　　　　　　　國民身分證統一編號：Z000000000號
上列被告因公共危險案件，業經偵查終結，認為宜聲請以簡易判
決處刑，茲將犯罪事實及證據並所犯法條分敘如下：
　　　　　犯罪事實
一、邱寶琛明知服用酒類後將會影響其駕駛動力交通工具之操控
    能力，仍於民國110年5月12日22時許，在臺南市○○區○○路0
    段000號住處飲用酒類後，已達吐氣所含酒精濃度每公升0.2
    5毫克以上，竟仍騎乘車牌號碼000-000號機車上路。嗣行經
    臺南市安南區海佃路2段176巷口時，因逆向行駛為警攔查，
    發現其身上散發酒味，乃於同日23時33分許對其作吐氣酒精
    含量測試，測得其吐氣所含酒精濃度為每公升0.25毫克，始
    知上情。
二、案經臺南市政府警察局第三分局報告偵辦。
　　　　　　 證據並所犯法條
一、證據：
  （一）被告邱寶琛於警詢、偵查中之自白。
  （二）酒精測定紀錄表、呼氣酒精測試器檢定合格證書、舉發
        違反道路交通管理事件通知單。
二、核被告邱寶琛所為，係犯刑法第185條之3第1項第1款駕駛動
    力交通工具而有吐氣所含酒精濃度達每公升0.25毫克以上之
    罪嫌。
三、依刑事訴訟法第451條第1項聲請逕以簡易判決處刑。
　　此　　致
臺灣臺南地方法院
中　　華　　民　　國　 110　　年　　6 　　月　　21　　日
　　　　　　　　　            檢察官   吳 毓 靈
本件證明與原本無異
中　　華　　民　　國　 110　　年　　7 　　月　　14　　日
                              書記官   吳 青 蓉